【裁判字號】    89,簡上,28
【裁判日期】    890218
【裁判案由】    傷害
【裁判全文】
臺灣宜蘭地方法院刑事判決                          八十九年度簡上字第二八號
    上  訴  人  乙○○
    上  訴  人  甲○○
右上訴人等因傷害案件，不服台灣宜蘭地方法院宜蘭簡易庭八十八年度宜簡字第二五
四號中華民國八十九年二月十八日第一審簡易判決（聲請書案號：台灣宜蘭地方法院
檢察署八十八年度偵字第三七五七號），提起上訴，本院判決如左：
    主  文
原判決撤銷。
乙○○共同傷害人之身體，處拘役伍拾日，如易科罰金，以參佰元折算壹日。
甲○○傷害人之身體，處拘役參拾日，如易科罰金，以參佰元折算壹日。
    事  實
一、乙○○為甲○○之前男友，為林素雲之未婚夫。於民國八十八年九月十一日晚間
    十時許，在宜蘭縣宜蘭市○○路二之十一號前偶遇，因前有怨隙，林素雲（經原
    審判決後已確定）與甲○○互相拉扯對方頭髮及手腳，嗣乙○○到達該處，為迴
    護林素雲，基於共同傷害甲○○之犯意亦以腳踢甲○○腹部及大腿處，致甲○○
    受有頭部及四肢多處瘀傷，林素雲則受有左前臂多處瘀血挫傷、右手中指尖端甲
    溝裂傷之傷害。
二、案經甲○○及林素雲訴由宜蘭縣警察局宜蘭分局報請台灣宜蘭地方法院檢察署檢
    察官偵查起訴。
    理  由
一、訊據被告乙○○、甲○○均矢口否認有傷害行為，被告乙○○辯稱：伊並無踢甲
    ○○，僅在甲○○與林素雲二人拉扯時將二人拉開云云；被告甲○○則辯稱：伊
    為林素雲扯住頭髮毆打，無力反抗，更無餘裕傷害林素雲云云。經查，被告乙○
    ○以腳踢甲○○腹部之事實，業據證人陳宛真於本院審理時證稱：「我們一出電
    梯的時候，乙○○就在樓下了，他們就在大樓的走廊那裡爭吵，乙○○在那裡有
    跟甲○○拉扯，我有看到他拿椅子要丟甲○○，沒有丟到，我也有大聲叫乙○○
    不要丟，並告訴他說會出人命，後來林素雲也要去打甲○○，我就看到甲○○拿
    了一個小瓶子噴林素雲，我後來有問甲○○她說那個是噴霧劑，當時我有聽到乙
    ○○說『你這個女人，我要教訓你』，我就看到乙○○用腳踢了甲○○腹部一下
    ，我看到是踢到甲○○小腹的位置，他踢了以後，我沒有感覺到甲○○受傷很重
    ，因為甲○○還繼續在罵乙○○，甲○○當時也想要還手，只是被其他的人攔住
    ，乙○○沒有其他傷害甲○○的情形，因為在現場有很多人」等語可稽，並經結
    證在卷，且其證述與偵查中之陳述均屬一致，其證言可揭採信。又被告乙○○以
    腳踢被告甲○○腹部時並踢到大腿部位，造成被告甲○○大腿瘀傷之事實，並據
    被告甲○○指訴綦詳，且有其提出之驗傷診斷書一紙在卷可稽。乙○○辯稱伊絕
    未腳踢被告甲○○云云，為卸責之詞，不足採信。又被告甲○○與告訴人林素雲
    互為扭打傷害之事實，亦有告訴人林素雲之指訴可稽，並有被告乙○○供述見被
    告甲○○及林素雲互為拉扯等情詞可參，至被告甲○○所聲請傳喚之證人江長福
    於本院審理時僅稱：「．．．當天晚上約十點多我打電話給上訴人甲○○說要去
    找他，到了他家以後，發現他不在，聽到樓下有吵鬧的聲音，我就下樓看，看到
    林素雲在拉扯甲○○的頭髮，之前他們發生什麼事情我不清楚，後來他們被其他
    的人分開以後，我就離開了，之後發生的事情我也不清楚」等語，惟查告訴人林
    素雲係指述：被告甲○○一見到伊，即先以指甲抓伊臉、頭髮及手臂語，則證人
    江長福既係先聽聞有吵鬧聲後下樓察看，對於其下樓前所發生之事，即林素雲指
    訴被告甲○○先行動手之該段事實並未親眼見聞，其所證述事件之經過與被告甲
    ○○是否傷害告訴人林素雲之待證事實並無關連性，其證言不足採為被告甲○○
    並未傷害林素雲之證據。此外，告訴人林素雲受有左前臂多處瘀血挫傷、右手中
    指尖端甲溝裂傷之傷害，有其所提出之驗傷診斷書一紙附卷足佐，被告甲○○所
    辯，亦為卸責之詞，不足採信。事證明確，被告等之犯行，應均堪認定。
二、核被告乙○○、甲○○所為，均係犯刑法第二百七十七條第一項之傷害罪。被告
    乙○○與林素雲間有犯意聯絡及行為分擔，均為共同正犯。本件被告二人上訴否
    認犯罪雖無理由，原審據以論罪科刑，固非無見，惟原審漏未審酌被告乙○○為
    共同正犯，及被告二人所為傷害行為之危害均非重大、所造成之傷害亦屬輕微等
    一切情狀，所量處之刑度應屬過重，其判決即有可議，自應由本院撤銷改判，爰
    審酌被告等犯罪之動機、手段，犯罪時所受之刺激及其品性、犯罪所生之損害，
    及犯罪後態度等一切情狀，量處如主文所示之刑，並諭知易科罰金之折算標準。
據上論斷，應依刑事訴訟法第四百五十五條之一第一項、第三項、第三百六十九條第
一項前段、第三百六十四條、第二百九十九條第一項前段，刑法第二百七十七條第一
項、第四十一條，罰金罰鍰提高標準條例第一條前段、第二條判決如主文。
中    華    民    國      八十九        年    十二      月      十三    日
                                  臺灣宜蘭地方法院刑事庭
                                          審判長  法  官  林  明  山
                                                  法  官  林  美  治
                                                  法  官  謝  佩  玲
右正本證明與原本無異。
本件不得上訴。
                                                  書記官  莊  淑  茹
中    華    民    國      八十九      年     十二     月      十九     日
刑法第二百七十七條第一項
傷害人之身體或健康者，處三年以下有期徒刑，拘役或一千元以下罰金。


司法院資訊處製作；財團法人民間司法改革基金會備份。
